【裁判字號】    88,易,4584
【裁判日期】    890219
【裁判案由】    傷害
【裁判全文】
臺灣高雄地方法院刑事判決                        八十八年度易字第四五八四號
    公  訴  人  臺灣高雄地方法院檢察署檢察官
    被      告  丙○○
                甲○○
                乙○○
右列被告因傷害案件，經檢察官聲請簡易判決（八十八年度偵字第四一五九、四一六
０號），嗣由本院岡山簡易庭簽移本院審理，本院判決如左：
    主  文
丙○○連續傷害人之身體，處罰金伍仟元，如易服勞役，以參佰元折算壹日。
李金玊、乙○○共同傷害人之身體，各處罰金肆仟元，如易服勞役，均以參佰元折算
壹日。
丙○○其餘被訴傷害罪部分無罪。
    事實
一、丙○○於八十七年十二月十七日凌晨三時許，在高雄縣茄萣鄉港東巷廿一號家中
    ，因金錢問題與其妻丁○○○爭執，憤而出手摑掌其妻臉部（未能證明成傷，詳
    如無罪部分）。嗣於八十八年（公訴人誤載為八十七年）一月七日下午四時四十
    八分許，丙○○與其岳父甲○○（丁○○○之父）二人，在茄萣鄉興達港慶祥造
    船廠時附近，為丁○○○受摑掌之事起爭執，進而彼此均基於傷害他人身體之犯
    意互毆，適丙○○之小舅子乙○○遇見（丁○○○之弟）其父與其姐夫丙○○扭
    打，乃基於與其父共同毆打丙○○之犯意聯絡，出手與丙○○發生扭打，丙○○
    亦承前之傷害犯意與乙○○互毆，因而丙○○受有鼻子挫傷併流鼻血、左下眼眶
    挫傷瘀血及兩面頰挫傷瘀血；甲○○受有下顎右側正中之牙齒斷裂；及乙○○受
    有胸部挫傷、瘀血等之傷害
二、案經丙○○、甲○○、乙○○先後訴由高雄縣警察局湖內分局移送臺灣高雄地方
    法院檢察署檢察官偵查起訴。
    理  由
壹、有罪部分：
一、訊之被告丙○○矢口否認右揭與被告甲○○及乙○○互毆之犯罪事實，辯稱：伊
    與其岳父即被告甲○○及其小舅子即被告乙○○二人並未發生口角，伊是遭二人
    一同毆打，且未還手傷害等語；而被告甲○○及乙○○則坦承右揭與丙○○發生
    口角，進而互毆之事實不諱。惟查：右揭被告三人之互毆事實，已據被告甲○○
    及乙○○在本院供述明白，彼此所述情節互核大致相符，又有三人之驗傷單各一
    紙在卷足佐。而被告丙○○對前因錢財問題摑掌其妻丁○○○臉部之事，及與其
    岳父甲○○及小舅子乙○○相遇各節，既均不否認，衡情則彼三人因相遇而為此
    發生口角，進而互毆之事，尚非常理所難想像，是被告甲○○及乙○○二人之上
    開供述，應不致虛偽。被告丙○○卻辯稱既未發生口角，且只是挨打而未還手等
    語，自與常情不符，自難採信。事證明確，被告三人之犯行，均堪認定。
二、核被告三人所為，均係犯刑法第二百七十七條第一項之普通傷害罪。被告甲○○
    、乙○○二人圍毆丙○○成傷，有犯意聯絡及行為分擔，均為共同正犯；而被告
    丙○○毆傷甲○○及乙○○之二次犯行，時間緊接，要件相同，顯係其基於概括
    犯意，反覆為之，係連續犯，依刑法第五十六條規定，應論以一罪，就此公訴人
    認係想像競合犯關係，容有誤會。審酌被告三人所受如事實欄所示之傷勢輕重及
    犯後態度均有別，且均無前科紀錄，有台灣高雄地方法院檢察署刑案資料查註紀
    錄表可稽，暨彼此間之親屬關係等一切情狀，為免加深彼此間之嫌隙，爰分別酌
    情從輕量處如主文所示之刑，並均諭知易服勞役之折算標準，以為警惕。
貳、無罪部分：
一、公訴意旨另認：被告丙○○於八十七年十二月十七日凌晨三時許，因金錢問題與
    其妻即告訴人丁○○○爭執，憤而毆打其妻頭部，造成丁○○○之左耳慢性中耳
    炎，因認被告除上開論科之傷害罪部分外，係各別起意涉有同條項之傷害罪嫌。
二、按犯罪事實，應依證據認定之，無證據不得推定其犯罪事實，又不能證明被告犯
    罪者，應諭知無罪之判決，刑事訴訟法一百五十四條、第三百零一條第一項分別
    定有明文。
三、訊之被告丙○○固不否認有出手摑掌其妻丁○○○臉部一次，惟矢口否有致其左
    耳慢性中耳炎之傷害。經查：告訴人丁○○○所提出之二紙驗傷單，其日期分別
    為八十八年六月廿九日及十二月一日，與本件之犯行時間為八十七年十二月十七
    日相距甚遠，可見該二紙驗傷單並不能佐證被告丙○○有出手摑傷害告訴人臉部
    之事實；而告訴人之左耳慢性中耳炎係因車禍撞到，腦有手術，所以耳朵有受影
    響，才陸續看醫生等情，已據其弟即被告乙○○供述在卷（見八十八年十二月廿
    八日本院筆錄），是告訴人之右揭傷害，並非其夫丙○○摑打而來，已甚明確。
    此外，本院又查無其他積極證據足證被告丙○○摑打告訴人一次而致生何傷害，
    且告訴人又不能提出曾遭被告摑傷之驗傷單加以佐證，自難證明被告有何摑傷之
    犯行，自應為被告無罪之諭知。
據上論斷，應依刑事訴訟法第二百九十九條第一項前段、第三百零一條第一項，刑法
第二百七十七條第一項、第二十八條、第五十六條、第四十二條第二項、罰金罰鍰提
高標準條例第一條前段、第二條，判決如主文。
中    華    民    國     八十九     年      二      月      十九        日
                                  臺灣高雄地方法院刑事第七庭
                                      法  官  藍  家  慶
右正本證明與原本無異。
如不服本判決，應於判決送達後十日內，向本院提出上訴狀。
                                      書記官  許  雅  惠
中    華    民    國     八十九     年      二      月      十九        日
附錄本判決論罪科刑之法條：
刑法第二百七十七條第一項：
傷害人之身體或健康者，處三年以下有期徒刑，拘役或一千元以下罰金。


司法院資訊處製作；財團法人民間司法改革基金會備份。
